臺灣高等法院刑事裁定                            九十一年度交抗字第三九五號
    抗  告  人
    即  異議人  甲  ○
右抗告人因違反道路交通管理處罰條例案件，不服臺灣基隆地方法院中華民國九十一
年四月十八日裁定（九十一年度交聲字第三五號），提起抗告，本院裁定如左：
    主  文
抗告駁回。
    理  由
一、抗告意旨略以：抗告人即異議人甲○於民國九十年十一月四日十二時十六分，駕
    駛６Ｍ—８５７號小客車，行經臺北縣瑞八公路，因前方車速太慢而占用內側車
    道，使其無法通行，只好利用外側慢車道超越前車，慢車道並未標示禁行汽車，
    而且只有二條車道分劃線係虛線，伊並未超出路緣邊線外，只利用慢車道超越前
    車，為此提起抗告云云。
二、按道路交通管理處罰條例第六十條，第二項第三款規定：「汽車駕駛人，駕駛汽
    車有左列情形之一，而本章各條無處罰之規定者，處新台幣九百元以上一千八百
    元以下罰鍰：三、不遵守道路交通標誌、標線、號誌之指示者。」，同法第六十
    三條第一項第一款規定：「汽車駕駛人有左列各款所列條款之一者，除依原條款
    處罰鍰外，並予記點：一、有... 第六十條第一項第二項第一款至第三款情形之
    一者，各記違規點數一點。」，再道路交通安全規則第九十六條規定：「汽車在
    單行道行駛時，應在快車道上按遵行方向順序行駛，有路面邊線者，除準備停車
    或臨時停車外，不得駛出其邊線。」，又按道路交通標誌標線號誌設置規則第一
    百八十三條規定「路面邊線，用以指示路肩或路面外側邊緣之界線。其線型為白
    實線，線寬為十五至二十公分，整段設置。但交岔路口及劃設有禁止停車線或禁
    止臨時停車線處得免設之。」
三、原審以抗告人於前開時、地駕駛前揭車輛，為超越前車，駛出路面邊線之事實，
    業據證人即舉發警員周建螢於原審訊問時證稱：「其係依據設置於該處之攝影機
    所拍攝下來之照片，依法舉發，異議人違規路段係單一車道，此可由異議人違規
    照片上地面劃設白色寬十五公分實線可知，而白色實線外側即非屬車道，並非異
    議人所稱之慢車道，而當時車道上因為擁塞而時速緩慢，此可由當時連續拍攝之
    多張不同汽車駕駛人違規照片可證，異議人係為超越前車，而將汽車駛出道路邊
    線，此行駛方式已違反交通安全規則之規定，因此依法舉發。」等語，並提出抗
    告人之違規照片一張，及與抗告人違規時間相近、地點相同之其他違規車輛照片
    五張為證。經本院審閱抗告人違規照片，抗告人違規地點確屬單一車道，並抗告
    人已將汽車駛出寬十五公分白色實線之道路邊線外，確實有未依道路標線行駛之
    違規事實，而參照證人提出之其餘五張照片顯示，車道內係因擁塞而行進緩慢，
    並無車禍事故或前車故意不駕駛行進之情節，是以抗告人所稱前車故意緩慢行駛
    阻擋其正常行進，顯不足採，又抗告人另稱：黃線方為道路邊線云云，亦與道路
    交通標誌標線號誌設置規則不符並無可採。綜上所述，受處分人所辯均不足採信
    。從而，原處分機關援引首揭規定裁處罰鍰並無不當，原審認本件異議為無理由
    而依道路交通案件處理辦法第十九條之規定，裁定駁回異議，核無不合。抗告人
    抗告意旨猶執前詞否認違規，而指摘原裁定不當，為無理由，應予駁回。
據上論斷，應依道路交通案件處理辦法第二十六條，刑事訴訟法第四百十二條，裁定
如主文。
中      華      民      國    九十一    年      五      月    三十一    日
                              臺灣高等法院刑事第十五庭
                                  審判長法  官  房  阿  生
                                        法  官  蔡  光  治
                                        法  官  雷  元  結
右正本證明與原本無異。
不得再抗告。
                                        書記官  汪  志  剛
中      華      民      國    九十一    年      六      月      五      日
